臺灣雲林地方法院刑事判決
111年度訴字第575號
公  訴  人  臺灣雲林地方檢察署檢察官
被      告  王漢章



上列被告因傷害等案件，經檢察官提起公訴（111年度偵字第572
0號、第6161號），被告於準備程序進行中，就被訴事實為有罪
之陳述，經法官告知簡式審判程序意旨，並聽取檢察官及被告之
意見後，本院合議庭裁定依簡式審判程序審理，並判決如下：
    主  文
王漢章共同犯恐嚇危害安全罪，處有期徒刑肆月，如易科罰金，
以新臺幣壹仟元折算壹日。
    事  實
一、王漢章於民國111年4月11日上午6時38分許，搭乘李飛達所
    駕駛車號000-0000號自用小客車，至林煜穎位於雲林縣○○鎮
    ○○街00號住處樓下，竟與李飛達共同基於恐嚇之犯意聯絡，
    由王漢章持李飛達所有貌似真槍之玩具槍（空氣槍，扣案）
    ，抵住林煜穎，恫稱：沒看過瘋子嗎等語，使林煜穎心生生
    命、身體受到侵害之畏懼，致生危害於安全。
二、案經臺灣雲林地方檢察署檢察官偵查起訴。
    理     由
壹、程序部分：
    本件被告王漢章所犯之罪，為死刑、無期徒刑、最輕本刑為
    3 年以上有期徒刑以外之罪，且非屬高等法院管轄第一審之
    案件，被告於準備程序進行中，先就被訴事實為有罪之陳述
    ，經法官告知簡式審判程序之旨，並聽取檢察官及被告之意
    見後，依刑事訴訟法第273 條之1 第1 項規定，裁定進行簡
    式審判程序，是本案之證據調查程序及有關傳聞法則證據能
    力之限制，依同法第273 條之2 之規定，不受同法第159 條
    第1 項、第161 條之2 、第161 條之3 、第163 條之1 及第
    164 條至第170 條之規定所拘束。
貳、實體部分：
一、認定犯罪事實所憑之證據及理由：
　　被告對上開犯行，於本院審理時坦承不諱（本院卷第337頁
    ），並有下列證據可資佐證：
　㈠證人即告訴人林煜穎之證述：
　　⒈告訴人林煜穎111年4月11日之警詢筆錄、指認犯罪嫌疑人
      紀錄表1份（偵6161卷二第411頁至第419頁）
　　⒉告訴人林煜穎111年6月22日之警詢筆錄、指認犯罪嫌疑人
      紀錄表1份（偵6161卷二第445頁至第448頁）
　　⒊證人即告訴人林煜穎111年6月22日之偵訊筆錄暨證人結文
      （偵5720卷二第111頁至第114頁，結文第115頁）
　㈡同案被告李飛達之證述：
　　⒈同案被告李飛達111年3月5日之警詢筆錄（偵5720卷一第21
      9頁至第222頁）
　　⒉同案被告李飛達111年7月4日之警詢筆錄（偵5720卷一第10
      1頁至第116頁）
　　⒊同案被告李飛達111年7月4日之偵訊筆錄暨證人結文（偵57
      20卷二第221頁至第226頁，結文第227頁）　
　㈢書證部分：
　  ⒈現場及監視器影像翻拍照片19張（偵5720卷二第371頁至第
      389頁，錄影光碟1片於偵6161卷二末袋內）
　  ⒉同案被告李飛達之自願受搜索同意書、雲林縣警察局虎尾
      分局搜索扣押筆錄、扣押物品目錄表各2份（偵5720卷一
      第131頁至第139頁、第167頁至第175頁）
　  ⒊同案被告李飛達之雲林縣警察局虎尾分局扣押筆錄、扣押
      物品目錄表各1份、扣案物照片1張（偵5720卷一第251頁
      至第255頁；偵5720卷二卷第367頁）
　  ⒋被告之雲林縣警察局虎尾分局扣押筆錄、扣押物品目錄表
      各1份（偵5720卷一第527頁至第531頁）
　  ⒌本院111年度聲搜字第283號搜索票1紙（偵5720卷二第11頁
      ）
　㈣物證部分：扣案之空氣槍1支。
　　上開證據足以擔保被告之自白與事實相符，可以採信。綜上
    所述，本件事證明確，被告犯行堪予認定，應依法論科。
二、論罪科刑之理由：
  ㈠核被告所為，係犯刑法第305條之恐嚇危害安全罪。被告與同
    案被告李飛達，有犯意聯絡，行為分擔，為共同正犯。
  ㈡爰以行為人之責任為基礎，審酌被告持同案被告李飛達所有
    之玩具槍，與李飛達共同恐嚇林煜穎，行為足以使林煜穎心
    生恐懼，應予非難，且被告以持玩具槍恐嚇之犯罪情節，顯
    然高於一般單純言語恐嚇。另慮及被告雖未與被害人和解，
    但畢竟是坦承犯行，態度略見悔意。並考量被告於本院審理
    時自陳未婚，無子女，高中肄業之教育程度等一切情狀，量
    處如主文所示之刑，並諭知易科罰金之折算標準。
三、沒收部分：
　㈠扣案之空氣槍1支，係同案被告李飛達所有供犯罪所用之物，
    且業於同案被告李飛達之判決中宣告沒收，因此，毋庸於本
    案重複宣告沒收。
　㈡其餘扣案物核與本案無關，爰不宣告沒收。　
據上論斷，依刑事訴訟法第299 條第1項前段、第273 條之1第1
項，判決如主文（依刑事判決精簡原則僅記載程序法）。
本案經檢察官段可芳提起公訴，檢察官蕭仕庸到庭執行職務。
中　　華　　民　　國　　111 　年　　12　　月　　9 　　日
                  刑事第七庭    法  官  簡廷恩
以上正本證明與原本無異。
如不服本判決應於收受判決後20日內向本院提出上訴書狀，並應
敘述具體理由；其未敘述上訴理由者，應於上訴期間屆滿後20日
內向本院補提理由書（均須按他造當事人之人數附繕本）。「切
勿逕送上級法院」。
告訴人或被害人對於判決如有不服，具備理由請求檢察官上訴者
，其上訴期間之計算，係以檢察官收受判決正本日期為準。
                                書記官  李沛瑩
中　　華　　民　　國　　111 　年　　12　　月　　9 　　日
附錄本案論罪科刑之法條全文：
中華民國刑法第305條
以加害生命、身體、自由、名譽、財產之事恐嚇他人，致生危害
於安全者，處2年以下有期徒刑、拘役或9000元以下罰金。